臺灣板橋地方法院刑事判決　　　　　　　 94年度訴字第329號
公　訴　人　臺灣板橋地方法院檢察署檢察官
被　　　告　丙○○
義務辯護人　邵良正律師
上列被告因偽造有價證券案件，經檢察官提起公訴（94年度偵字
第1417號），本院判決如下：
    主  文
丙○○連續意圖供行使之用，而偽造有價證券，處有期徒刑年
月。
如附表所示本票伍紙偽造袁春坑名義簽發部分均沒收。
    事  實
一、丙○○與丁○○間有金錢借貸關係，其為加強債信，順利取
    得借款，竟基於意圖供行使之用偽造有價證券之概括犯意，
    未經袁春坑之同意或授權，連續於如附表所示之發票日，在
    某處於如附表所示之本票發票人處偽造袁春坑之署名（編號
    三、五之本票上並偽造袁春坑之署押各一枚）而為共同發票
    人，再分別於如附表所示之發票日，在臺北縣土城市○○路
    ○段261 號，持以向不知情之丁○○借款而連續行使之。嗣
    丙○○未依約還款，丁○○依法訴請上開本票發票人共同清
    償本票債權，而於訴訟程序中始查悉上情。
二、案經丁○○訴由臺北縣政府警察局板橋分局報請臺灣板橋地
    方法院檢察署檢察官偵查起訴。
    理  由
一、訊據被告丙○○固坦承未經袁春坑之同意或授權在如附表所
    示之本票上簽署袁春坑之名為共同發票人，再持以向丁○○
    借款之事實，惟矢口否認有何偽造有價證券之犯行，辯稱是
    丁○○要伊在本票上寫伊父親袁春坑的名字，指印是丁○○
    拉伊的手去蓋的云云。辯護人並為被告辯以被告在本票上簽
    袁春坑之名，是依據丁○○所指示，被告是遭陷害等語。經
    查：上揭事實，業據告訴人丁○○於偵查中指訴明確，並據
    其以證人身分在本院審理時結證屬實，其證稱「被告不是第
    一次簽發本票，第一張本票被告要借二十萬元，我說沒有那
    麼多現金，要跟別人借，被告說回去跟他父親說，隔天被告
    說他父親要當擔保人」、「（辯護人：你對被告當時在本票
    上簽丙○○及袁春坑沒有懷疑？）第一張是被告回去再過來
    的，被告拿健保卡讓我核對他父親的身分證字號」、「（辯
    護人問：當時被告去你的事務所，有無提示袁春坑授權他的
    證明？）被告提示他父親的身分證、健保卡，口頭告訴我他
    父親有授權」、「（辯護人問：當時你在沒有看到袁春坑這
    個人時，有無認為他是沒有經過同意簽的？）告訴人提出告
    訴的五張本票之前，被告的借貸是有借有還，而且五萬元以
    下都沒有寫本票，所以當時被告拿身分證、健保卡出來時，
    我沒有懷疑」、「（辯護人問：有無拉被告的手在袁春坑的
    名字後面蓋指印？）沒有這回事」等語（參見本院九十四年
    八月十六日審判筆錄），而被告請求詰問之證人甲○○、乙
    ○○於本院審理時之證述，均未能直接證明被告上開所辯情
    節（詳本院九十四年五月十七日審判筆錄），被告尚知借款
    需以本票以供擔保，即簽發本票提示予他人，用以取得借款
    ，自有其法律上之效果，其既明知未經袁春坑之同意或授權
    ，卻仍於如附表所示之本票發票人處偽簽袁春坑之名而為共
    同發票人，自難解免偽造本票之罪責，至其所辯係受丁○○
    之指示教唆及強拉其手蓋指印一節，既為丁○○所堅決否認
    ，而其復未能提出有利之直接證據供本院查證，尚難依其空
    言所指，即遽認其所辯為真實。此外，並有如附表所示之本
    票影本附卷可稽，被告所辯應係事後飾卸之詞，殊無足取。
    本件事證明確，被告犯行堪以認定。
二、核被告所為，係犯刑法第二百零一條第一項偽造有價證券罪
    。至其偽造袁春坑之署押為偽造上開本票之階段行為，及偽
    造有價證券後持以行使之低度行為為偽造之高度行為所吸收
    ，均不另論罪。其先後五次偽造有價證券犯行，時間緊接，
    所犯係構成要件相同之罪，顯係基於概括犯意反覆為之，為
    連續犯，應依刑法第五十六條之規定以一罪論，並加重其刑
    。爰審酌被告之素行、犯罪之動機、目的、手段、品行、智
    識程度、所生危害及犯罪後之態度等一切情狀，量處如主文
    所示之刑。至如附表所示本票五紙偽造袁春坑名義簽發部分
    ，應依刑法第二百零五條之規定，均沒收之。
據上論斷，應依刑事訴訟法第二百九十九條第一項前段，刑法第
五十六條、第二百零一條第一項、第二百零五條，罰金罰鍰提高
標準條例第一條前段，判決如主文。
本案經檢察官郭學廉到庭執行職務。
中　　華　　民　　國　　94　　年　　8 　　月　　23　　日
                  刑事第一庭  審判長法　官  陳財旺
                                    法  官  張紹省
                                    法  官  李幼妃
以上正本證明與原本無異
如不服本判決應於送達後10日內向本院提出上訴狀
                                    書記官　強梅芳
中　　華　　民　　國　　94　　年　　8 　　月　　24　　日
附表：
┌─────┬──────┬────┬───────┬─────┐
│本票號碼  │發票日      │發票人  │金額：新台幣（│到期日    │
│          │            │        │下同）        │          │
├─────┼──────┼────┼───────┼─────┤
│507338    │91年9月5日  │袁春坑  │三十萬元      │（無）    │
│          │            │丙○○  │              │          │
├─────┼──────┼────┼───────┼─────┤
│507341    │91年11月8日 │袁春坑  │二十萬元      │92年11月8 │
│          │            │丙○○  │              │日        │
├─────┼──────┼────┼───────┼─────┤
│507348    │92年3月13日 │袁春坑  │二十萬元      │（無）    │
│          │            │丙○○  │              │          │
├─────┼──────┼────┼───────┼─────┤
│0000000   │92年2月17日 │袁春坑  │六十萬元      │（無）    │
│          │            │丙○○  │              │          │
├─────┼──────┼────┼───────┼─────┤
│0000000   │92年4月16日 │袁春坑  │六十萬元      │（無）    │
│          │            │丙○○  │              │          │
└─────┴──────┴────┴───────┴─────┘
附錄本案論罪科刑法條全文：
中華民國刑法第二百零一條
意圖供行使之用，而偽造、變造公債票、公司股票或其他有價證
券者，處三年以上十年以下有期徒刑，得併科三千元以下罰金。
行使偽造、變造之公債票、公司股票或其他有價證券，或意圖供
行使之用，而收集或交付於人者，處一年以上七年以下有期徒刑
，得併科三千元以下罰金。
